【裁判字號】    99,易緝,10
【裁判日期】    990830
【裁判案由】    傷害
【裁判全文】
臺灣基隆地方法院刑事判決              99年度易緝字第10號
公  訴  人  臺灣基隆地方法院檢察署檢察官
被      告  甲○○
上列被告因傷害案件，經檢察官提起公訴（98年度調偵字第158
號），本院判決如下：
    主  文
甲○○傷害人之身體，處有期徒刑肆月，如易科罰金以新台幣壹
仟元折算壹日。
    理  由
一、犯罪事實：
    甲○○前因傷害致死案件，經臺灣高等法院以94年度上訴字
    第2283號判處有期徒刑5年確定，於民國97年3月26日假釋出
    監（於98年10月10日縮刑期滿），詎其不知悔改，於假釋期
    間內之98年6月3日下午3時15分許，在基隆市○○區○○路1
    78號臺灣基隆地方法院檢察署大門口，坐於車牌號碼LP3-37
    1號重型機車駕駛座上，以卡片刮擦停放在其上開機車旁、
    謝宜琳所有之車牌號碼6668-DL號自用小客車車身（毀損部
    分未據告訴），當場為謝宜琳之友人乙○○發現，乙○○見
    狀立即質問甲○○，並站立在上開機車右側，右手拉住上開
    機車後座把手，甲○○對於乙○○之質問置之不理，僅回頭
    催促友人張成學趕緊上車，詎甲○○可預見乙○○手仍拉住
    其上開機車後座把手，如強行發動上開機車駛離，將可能致
    使乙○○受傷，竟基於傷害之不確定故意，未待張成學上車
    ，甲○○逕自發動上開機車駛離現場，致使乙○○被上開機
    車拖行，並跌倒在地，因而受有右側遠端鎖骨骨折之傷害。
二、認定事實所依據之證據及理由：
    (一)被告於本院審理時自承：「98年6月3日我不慎刮傷謝宜琳
      的自用小客車，因為身上沒錢，又很緊張，想要跑走，乙
      ○○見狀，想要來拉我，結果自己不慎跌倒受傷」等語，
      惟矢口否認有以機車拖行告訴人乙○○致其受傷之事實，
      辯稱：「乙○○的傷跟我沒有關係，是他自己沒有站好跌
      倒造成的。」云云、其於偵查時辯稱：「我不小心右邊前
      剎車刮到汽車，身上只有700元，看到乙○○氣沖沖跑出
      來，嚇得趕快跑，所以沒有把張成學載走。我沒有看到乙
      ○○跌倒，他說受傷我才這樣猜。」云云
    (二)依證人即告訴人乙○○於警詢及偵查時俱證稱：「98年6
      月3日在基隆地方法院大門口外等朋友，朋友的車子停在
      電話亭旁邊，我聽到朋友的車子有聲音，去看發現甲○○
      拿信用卡在刮我朋友的車子，張成學在旁邊，我叫甲○○
      到旁邊，問他什麼他都不講，只叫張成學趕快上車，當時
      我手放在甲○○機車後面，防止他逃跑，他有回頭叫張成
      學上車，我站在甲○○旁邊，他應該有看到我手拉著他的
      機車，結果張成學還沒有上車甲○○就騎車逃逸，我不敢
      放手，被他拖行好幾步，後來跌倒造成右手骨折。」等語
      綦詳，且有國立臺灣大學醫學院附設醫院診斷證明書在卷
      可憑，堪認證人所言非虛。
    (三)再依監視錄影畫面翻拍照片6張觀之，證人乙○○的手已
      抓住被告騎乘機車之後座置物架，因被告加速離去，證人
      乙○○順勢仍緊抓機車後座置物架上遭機車往前拖行數公
      尺後跌倒在地等情，應可認定，是被告前開所辯，顯與事
      實相悖，不足採信。
    (四)至於證人張成學雖於偵查時證稱：「我有看到乙○○要抓
      沒抓到李建辦的機車後面，自己跌倒。」云云，惟其所證
      與前開監視錄影畫面內容不符，應為迴護被告之詞及恐自
      己因本件涉犯毀損、傷害的共犯關係而為之不實證述，不
      足採信。
    (五)綜上，被告犯行明確，應依法論科。
三、論罪與科刑：
    核被告所為係犯刑法第277條第1項之傷害罪。本院審酌被告
    甫因案假釋在外，竟再犯本件傷害犯行，其於犯行否認犯行
    且未與被害人達成民事和解取得其諒解的等一切情狀，量處
    如主文所示之刑，並諭知易科罰金之折算標準，以示儆懲。
四、據上論斷，應依刑事訴訟法第284條之1、第299條第1項前段
    ，刑法第277條第1項、第41條笫1項前段，刑法施行法第1條
    之1，判決如主文。
本案經檢察官樊家妍到庭執行職務。
中    華    民    國    99    年    8     月    30    日
                  刑事第五庭法  官    何怡穎
以上正本證明與原本無異。
如不服本判決應於收受送達後10日內向本院提出上訴書狀，並應
敘述具體理由；其未敘述上訴理由者，應於上訴期間屆滿後20日
內向本院補提理由書(均須按他造當事人之人數附繕本)「切勿逕
送上級法院」。
中    華    民    國    99    年    8     月    30    日
                             書記官   翁其良
附錄論罪法條：中華民國刑法第277條
    傷害人之身體或健康者，處3年以下有期徒刑、拘役或1千元
    以下罰金。
    犯前項之罪因而致人於死者，處無期徒刑或7年以上有期徒
    刑；致重傷者，處3年以上10年以下有期徒刑。

司法院資訊處製作；財團法人民間司法改革基金會備份。
